臺灣高等法院高雄分院刑事判決　　　　　　　　　　九十三年度上訴字第四四三號
　　上　訴　人
　　即　被　告　乙○○
　　指定辯護人　王叡齡　律師
右上訴人因偽造文書等案件，不服臺灣高雄地方法院九十二年度訴緝字第八一號中華
民國九十三年三月十日第一審判決（起訴案號：臺灣地方法院檢察署八十七年度偵字
第七二四七、七三三八號、第一○九五一號，移送併辦案號：臺灣板橋地方法院檢察
署八十七年度偵字第一九九九○號、第二四七七九號、八十八年度偵字第八五一一號
），提起上訴，本院判決如左：
 　   主　  文
原判決關於乙○○部分撤銷。
乙○○共同連續意圖供行使之用，而偽造有價證券，處有期徒刑年捌月。如附表一
所示偽造之簽名、印文暨附表二所示之物，均沒收。
   　 事　  實
一、乙○○與許玉婷（另經原審法院判決免訴確定）為夫妻關係，彼等二人因積欠地
    下錢莊債務，經濟已陷困境，明知渠等已無支付價款之能力，竟謀以其本人或他
    人名義或持偽造之國民
    之商品予以變賣或典當得款花用，而共同基於意圖為自己不法所有之概括犯意聯
    絡，連續與渠等有犯意聯絡之許明珠（已改名為許舒涵，業因動產擔保交易法案
    件，經臺灣嘉義地方法院以八十七年度易字第四九七號判處有期徒刑三月確定）
    、李明鴻（未據起訴）、真實姓名年籍不詳綽號「王明山」之成年男子，為下列
    之行為：
　(一)、乙○○與許明珠為男女朋友，許明珠明知乙○○積欠地下錢莊債務，已無力清
　　　償，為替乙○○清償債務，竟共同基於意圖為自己不法所有之概括犯意於民國
　　　（下同）八十六年八月二日，在台北市○○路五二七號三樓潘許眉所開設之五
      二七企業社內，由許明珠擔任債務人，乙○○擔任連帶保證人，向潘許眉經營
      之五七二企業社，佯稱欲以附條件買賣方式購買車號ＫＥＣ—四五一號光陽豪
      邁機車一輛，並訂立分期付款約定書，約定總價金新台幣（下同）六萬元，分
      十二期清償，約定價金未付清之前，標的物所有權仍屬於出賣人即五二七企業
      社所有，買受人僅得依約占有使用，如許明珠違約，五二七企業社得逕將該機
      車收回變賣或其他方法處分，使五二七企業社不疑有詐而陷於錯誤，將前開機
      車出售交付與許明珠，而許明珠、乙○○二人取得該機車及行車執照後，未支
      付任何分期款，旋於同年月四日，至台北縣新莊市○○街七十一巷十九號謙和
      當舖，以上開機車向該當舖職員陸進權典當得款三萬元後即避匿他處，致使潘
      許眉追討無門受有損害，始知受騙。
  (二)、乙○○與地下錢莊業者「王明山」復基於偽造國民
      與有犯意聯絡之許玉婷，由王明山於八十六年十一月二十四日前之某日，將前
      開貼有許玉婷照片之偽造「莊秋微」國民
      偽造之「莊秋微」印章各一枚及貼有不詳成年男子照片之偽造「林雍智」國民
      及乙○○；再由許玉婷及乙○○於八十六年十一月二十四日，持上開偽造之「
      莊秋微」及「林雍智」國民
      公司，冒為「莊秋微」、「林雍智」本人，由冒稱「莊秋微」之許玉婷擔任債
      務人，乙○○冒稱之「林雍智」擔任連帶保證人，佯以附條件買賣之方式購買
      汽車，而該公司業務員張玉宜不疑有他，遂同意其以總價八十二萬九千七百六
      十四元，除頭期款二萬五千元外，餘款自八十六年十二月二十四日起至八十九
      年十一月二十四日止，每月一期，分三十六期給付，每期應繳價金二萬三千零
      四十九元之價格購買車牌號碼ＹＵ—○四○八號福特牌ＣＤＷ—六二—五Ｆ型
      汽車一輛，約定「莊秋微」於貸款繳清前不得將擔保物遷移、出質或其他處分
      ，並由冒稱「莊秋微」、「林雍智」之許玉婷及乙○○，在附表二編號三所示
      之本票發票人、共同發票人欄暨附條件買賣合約書（一式五份）之買受人、連
      帶保證人、車主及保證人對保簽章欄內等處偽造「莊秋微」、「林雍智」之簽
      名並蓋章，而共同偽造該本票、附條件買賣契約書，然後由張玉宜持以行使代
      向福灣公司辦理貸款，並持以向高雄市監理處申請核發汽車牌照、辦理動產擔
      保交易登記，並偽造「莊秋微」名義之汽車新領牌照登記書、高雄市監理處動
      產擔保交易登記證明書及汽車過戶登記書等私文書，再持以行使，使公務員將
      此不實事項登載於其職務上所掌之公文書，均足以生損害於莊秋微、福灣公司
      及監理機關對車籍管理之正確性。上開手續完成後，張玉宜乃陷於錯誤交付上
      開領得牌照之ＹＵ—○四○八號汽車一輛予許玉婷，並同時將該紙偽造之身分
      證及偽造之「莊秋微」、「林雍智」之印章交還許玉婷。嗣許玉婷與乙○○將
      該車輛交給「王明山」，並拒繳本息，致福灣公司追討無著，始知悉上情。
  (三)、乙○○與許玉婷將持偽造之「林雍智」、「莊秋微」國民
      告知其友李明鴻後，因李明鴻亦積欠債務，亟需現金週轉，竟與乙○○、許玉
      婷及許明珠基於意圖為自己不法所有之犯意聯絡，於八十六年十二月四，由李
      明鴻擔任債務人，再由乙○○與許玉婷分別持上開偽造之「林雍智」、「莊秋
      微」國民
      鴻擔任債務人，許明珠及乙○○、許玉婷冒稱之「林雍智」、「莊秋微」擔任
      連帶保證人，佯以分期付款之方式購買汽車，而該公司業務員張玉宜不疑有他
      ，遂同意其以總價六十萬一千七百六十四元，除頭期款五萬七千二百元外，餘
      款自八十七年一月十一日起至八十九年十二月十一日止，每月一期，分三十六
      期給付，每期應繳價金一萬七千三百四十九元之價格購買車牌號碼ＹＵ—二六
      四七號福特牌ＣＴ七五—八Ｚ型汽車一輛（起訴書誤載為ＹＶ—二六四七號）
      ，約定李明鴻於貸款繳清前不得將擔保物遷移、出質或其他處分，並由李明鴻
      、許明珠及冒稱「林雍智」、「莊秋微」之乙○○、許玉婷，在附表二編號四
      所示之共同發票人欄、附條件買賣合約書（一式五份）之連帶保證人、車主及
      保證人對保簽章欄內等處偽造「林雍智」、「莊秋微」之簽名並蓋章，而共同
      偽造該本票、附條件買賣契約書，後由張玉宜持以行使代向福灣公司辦理貸款
      並持以向高雄市監理處申請核發汽車牌照，足以生損害於林庸智、莊秋微、福
      灣公司。上開手續完成後，張玉宜乃陷於錯誤交付上開領得牌照之ＹＴ—二六
      四七號汽車一輛予李明鴻，並同時將該紙偽造之
      「莊秋微」之印章交還乙○○。嗣乙○○與李明鴻於取得前開汽車後，旋於當
      日晚間持向不知名之當舖典當二十萬元朋分花用，並拒繳本息，致福灣公司追
      討無著，始知悉上情。
  (四)、乙○○、許玉婷、許明珠及李明鴻復承前開意圖為自己不法所有之概括犯意聯
      絡犯意，為清償渠等所積欠之地下錢莊債務，於八十七年二月十九日，在聲寶
      股份有限公司（下稱聲寶公司）高雄市大順分期店，由乙○○擔任債務人，許
      玉婷、許明珠、李明鴻擔任連帶保證人，向該分期店員工佯稱欲以附條件買賣
      方式購買電視機一台，並訂立附條件買賣契約書，約定總價金為三萬五千一百
      元，分十期清償，約定價金未付清之前，標的物所有權仍屬於出賣人聲寶公司
      所有，買受人僅得依約占有使用，如乙○○違約，聲寶公司得逕將該電視機收
      回變賣或其他方法處分，使聲寶公司之店員不疑有詐而陷於錯誤，將前開電視
      機出售交付與乙○○，而乙○○、許玉婷、許明珠及李明鴻取得該電視機後，
      未支付任何分期款，旋將該電視機典當後即避匿他處，致使聲寶公司追討無門
      受有損害，始知受騙。
  (五)、乙○○與許玉婷於八十七年三月十六日，在歌林股份有限公司（下稱歌林公司
      ）新莊服務站內，由乙○○擔任債務人，許玉婷擔任連帶保證人，向該服務站
      店員佯稱欲以附條件買賣方式購買天龍音響及除濕機各一台，並訂立附條件買
      賣契約書，約定總價金共為五萬一千四百元，分別十三期及六期清償，約定價
      金未付清之前，標的物所有權仍屬於出賣人即歌林公司所有，買受人僅得依約
      占有使用，如乙○○違約，歌林公司得逕將該音響及除濕機收回變賣或其他方
      法處分，使該公司新莊服務站之店員不疑有詐而陷於錯誤，將前開音響及除濕
      機交付與乙○○，而乙○○、許玉婷二人取得該音響及除濕機後，僅分別繳付
      四期及三期分期款後，即將該音響及除濕機典當得款用以清償地下錢莊債務後
      即避匿他處，致使歌林公司追討無門受有損害，始知受騙。
  (六)、乙○○與許玉婷於八十七年三月二十四日，在台北縣林口鄉○○路七二號之林
      口車業有限公司（下稱林口車業公司），由乙○○擔任債務人，許玉婷擔任連
      帶保證人，向該公司店員佯稱欲以附條件買賣方式購買車號ＬＫＺ—八七七號
      光陽牌機車一輛，並訂立分期付款購買約定書，約定總價金為六萬四千九百二
      十元，分十二期清償，約定價金未付清之前，標的物所有權仍屬於出賣人即林
      口車業公司所有，買受人僅得依約占有使用，如乙○○違約，林口車業公司得
      逕將該機車收回變賣或其他方法處分，使林口車業公司之店員不疑有詐而陷於
      錯誤，將前開機車出售交付與乙○○，而乙○○、許玉婷二人取得該機車及行
      車執照後，未支付任何分期款，旋將機車典當以清償地下錢莊債務即避匿他處
      ，致使林口車業公司追討無門受有損害，始知受騙。
二、案經福灣公司、聲寶公司訴由臺灣高雄地方法院檢察署檢察官偵查起訴暨臺灣板
    橋地方法院檢察署檢察官追加起訴。
   　 理　  由
一、訊據上訴人即被告乙○○（下稱被告）供認有右揭之犯罪事實不諱，與其於原審
    審理中供述之情節大致相符（見原審訴緝第六四號卷第四十六、六十七頁），核
    與證人許明珠（已改名許舒涵）、陸進權（即當鋪業者）暨同案被告許玉婷於原
    審審理中供證情節（許玉婷之供述為被告所不爭執，依現行刑事訴訟法第一百五
    十九條之五規定自有證據能力）相符（見原審訴緝第六四號卷第四十三、六十一
    至六十四、六十七至六十八、二○九頁），復有五二七企業社分期付款約定書、
    本票影本一紙、車牌號碼ＫＥＣ—四五一號機車過戶資料、上正汽車分期購車申
    請書、動產擔保設定登記契約書、偽造之「莊秋微」、「林雍智」國民
    本（見八十七年度偵字第四三一三卷第四至七頁）、聲寶牌附條件買賣契約書（
    見八十七年度偵字第一０九五一號卷第三頁）、歌林電器製品附條件買賣契約書
    、歌林公司銷貨傳票（見八十六年度偵字第八五一一號卷第三、四頁）、林口車
    業公司之分期付款購買約定書（見八十七年度偵字第二四七七九號卷第三、四頁
    ）、上正汽車附條件買賣契約書暨附表二編號三、四所示偽造之本票影本二張（
    見原審訴緝字第六四號卷第二九七頁、原審訴緝字第八一號卷第一０三頁）在卷
    可憑，被告乙○○之自白核與事實相符，自得採為被告犯罪之證據；準此，被告
    之罪證已甚明確，被告右揭之犯行均堪認定。
二、按動產擔保交易法第三十八條雖明文限制以債務人為犯罪主體，惟若與債務人有
    共同實施之情形，依刑法第三十一條第一項規定以共犯論之，則得為該罪之犯罪
    主體（最高法院八十七年度台非字第二五一號裁判參照）。又按國民
    明身分之用，為刑法第二百十二條之其他相類之特種文書，而國民
    用之「內政部印」，係屬刑法第二百十八條第一項之公印文。再者，汽車新領牌
    照登記書、高雄市監理處動產擔保交易登記證明書及汽車過戶登記書，係由車主
    填具汽車資料並簽章後，申請主管監理機關核發汽車牌照、動產擔保交易登記及
    汽車過戶登記，是其名雖為登記書，實為申請書，具有私文書之性質（最高法院
    八十二年年台非字第一０八號判決意旨參照）。核被告就事實欄(一)、(四)、(五)、(六)
    之犯行，均係犯刑法第三百三十九條第一項之詐欺取財罪及動產擔保交易第三十
    八條之罪。被告就事實欄(二)之犯行，係犯刑法第二百零一條第一項之偽造有價證
    券罪、第二百十六條、第二百十條、第二百十二條之行使偽造私文書、行使偽造
    特種文書罪、第二百十四條之使務員登載不實罪、第二百十八條第一項之偽造公
    印文罪、第三百三十九條第一項之詐欺取財罪及動產擔保交易法第三十八條之罪
    。被告就事實欄(三)之犯行，係犯刑法第二百零一條第一項之偽造有價證券罪、第
    二百十六條、第二百十條、第二百十二條之行使偽造私文書、行使偽造特種文書
    罪、第二百十四條之使務員登載不實罪、第三百三十九條第一項之詐欺取財罪及
    動產擔保交易法第三十八條之罪。其就事實欄(一)部分犯行與許明珠間，就事實欄
    (二)之犯行與許玉婷、「王明山」成年人間，就事實欄(三)之犯行與許玉婷、李明鴻
    、許明珠間，就事實欄(四)部分犯行與許玉婷、李明鴻、許明珠間，就事實欄(五)、
    (六)部分犯行與許玉婷間，有犯意聯絡及行為分擔，俱為共同正犯。被告使不知情
    之業務員張玉宜偽造「莊秋微」名義之如附表一之私文書，為間接正犯。被告所
    為偽造「林雍智」署名、印章及印文，為偽造有價證券、行使偽造私文書之部分
    行為，均不另論罪。其偽造有價證券後，持以行使，行使偽造有價證券之低度行
    為，為偽造有價證券之高度行為所吸收，僅論以偽造有價證券罪。其偽造私文書
    後，持以行使，偽造私文書之低度行為，為行使偽造私文書之高度行為所吸收，
    僅論以行使偽造私文書罪。被告先後行使偽造特種文書、行使偽造私文書、使公
    務員登載不實、偽造有價證券、詐欺取財及違反動產擔保交易法之犯行，時間緊
    接，均係各觸犯構成要件相同之罪，顯均係出於概括之犯意為之，均為連續犯，
    應依刑法第五十六條規定各以一罪論。被告所犯上開偽造有價證等六罪，有方法
    目的之牽連關係，應從一重連續偽造有價證券罪處斷。起訴書就被告上開偽造公
    印文、偽造本票之犯罪事實漏未記載，並漏引動產擔保交易法第三十八條，且檢
    察官就前開事實欄(一)、(三)、(五)、(六)未起訴，因該部分與起訴之行使偽造私文書等
    部分有方法目的牽連犯裁判上一罪之關係，為起訴效力所及，依審判不可分之法
    理，法院自得併予審理。
三、原審認被告部分罪證明確，據以論處被告罪刑，固非無見；惟(一)刑法第二百零五
    條對於偽造、變造之有價證券設有沒收之特別規定，是對於偽造之有價證券自應
    依該條規定宣告沒收。惟關於二人以上為共同發票人之有價證券，如僅其中部分
    共同發票人係偽造，因該有價證券之真正發票人部分仍屬有效，為避免影響合法
    執票人對於真正發票人之票據權利，雖不得將整張有價證券宣告沒收，此時僅依
    前開法條規定，將該有價證券關於偽造發票人部分宣告沒收即可（最高法院九十
    年台上字第六０四五號、九十一年台上字第七０八二號、九十三年台上字第二八
    一一號判決參照），原判決僅就附表二編號五之本票諭知林雍智、莊秋微之簽名
    各一枚沒收，未將該本票上關於偽造共同發票人林雍智、莊秋微部分宣告沒收，
    依上開說明，即有不適用法則之違誤。(二)被告並無冒稱「張銘樹」擔任連帶保證
    人及年籍姓名不詳冒稱「孫瑞峰」之成年男子，先後偽造張銘樹、孫瑞峰之國民
    判決認定被告有此部分之犯行，則關於此部分事實之認定即有違誤。(三)原判決附
    表二編號三部分，依其記載內容觀之，應屬重覆記載（其中部分為誤載），依法
    亦有未合。被告上訴意旨執上開(二)部分指摘原判決此部分不當，為有理由，且原
    判決亦有(一)、(三)部分之瑕疵，自應由本院將原判決關於被告部分撤銷改判，審酌
    被告結夥偽造國民
    款花用，惡性非輕，本不宜寬待，惟念其犯後坦承犯行，犯後態度甲好，且與告
    訴人福灣公司、歌林公司、林口業公司等達成民事和解，有清償證明書、和解書
    在卷可按（見原審訴緝字第六四號卷第三十六頁、三十七頁、一七五頁）等一切
    情狀，量處如主文第二項所示之刑。扣案如附表一文書所示之偽造簽名、印文及
    附表二編號二所示偽造之印章，不問屬於犯人與否，均應依刑法第二百十九條規
    定併宣告沒收；另附表二編號三、四所示偽造之本票，不問屬於犯人與否，依修
    正後第二百零五條規定併宣告沒收（附表二編號四本票上之發票人李明鴻及共同
    發票人許明珠部分係真正，並非無效，依法即不得沒收）。附表二編號一所示之
    偽造之國民
    供明在卷，應依刑法第三十八條第一項第二款規定併宣告沒收。
四、臺灣板橋地方法院檢察署檢察官移送原審併辦意旨（即臺灣板橋地方法院檢察署
　　八十七年度偵字第七二四七號關於購買車號ＹＴ—八九四八號小客車部分）略以
　　：被告夥同另一不詳男子於八十六年十一月十四日假冒張銘樹、孫瑞峰之名，且
　　偽造該二人
　　，貸款金額六十七萬八千八百十五元，且將該車騙走後，旋即下落不明，嗣經福
　　灣公司循線查出上情，因認被告此部分亦涉犯刑法之偽造有價證券、偽造特種文
　　書、詐欺取財等罪嫌。訊據被告堅詞否認有此部分之犯行，辯稱：伊沒有冒充張
　　銘樹去替孫瑞峰擔任連帶保證人，也沒有交相片給王明山，伊不知何以偽造之張
　　銘樹國民
　　詞否認有此部分犯行，告訴人福灣公司代表人李明暢於本院審理中亦陳稱被告之
　  辯解應屬可信等語（見本院卷第一一二頁）；證人張玉宜於原審審理中亦證稱：
    「我印象中只有被騙二台車，但是貸款公司說是三台車，我覺得很奇怪」、「我
　　只見過乙○○二次，所以有三台車跟他有關，我也覺得奇怪」等語（見九十二年
　　度訴緝字第六四號卷第六十八頁）；而依卷存之前開李明鴻、莊秋微及孫瑞峰之
　　名義向福灣公司購車之承辦業務員均為張玉宜，此有附條件買賣合約書三份在卷
　　可稽（見八十七年度偵字第七二四七號卷第三頁、三十頁及本院卷八十頁、八十
　　一頁），參諸前開李明鴻、莊秋微名義之附條件買賣合約書日期分別為八十六年
　　十二月四日（本票發票日則為八十六年十二月十一日）、八十六年十一月二十五
　　日（本票發票日則為八十六年十一月二十四日），而孫瑞峰名義之附條件買賣合
　　約書日期為八十六年十一月十四日（本票發票日則為八十六年十一月十日），衡
　　之常情，被告殊無短短二十日內以不同之身分名義（即不同之姓名）在證人張玉
　　宜之面前簽定附條件買賣合約書而甘冒被識破身分之理，益見被告上開之辯解，
　  並非子虛。至證人張玉宜於原審審理中雖另證稱：「孫瑞峰是拿正本的
    對保人張銘樹只有拿影印的
　　」、「（孫瑞峰購車案，有多少人向妳辦理？）有二個人，一個高高瘦瘦，就是
　　孫瑞峰照片的那個人，另外一個人是乙○○，他是拿影本給我」、「李明鴻不是
　  跟我買的」等語（見九十二年度訴緝字第六四號卷第七十頁、七十一頁），惟其
    於本院審理中證稱李明鴻之附條件買賣合約書亦為其所承辦，另證稱：「（是否
　　系爭三件都是被告做的？）事隔太久，我忘記了」各等語（見本院卷第一０九頁
　  、一一二頁），則證人張玉宜此部分所述與其前開證述情節不符，即有瑕疵，自
    難採為不利被告之犯據。至於上開偽造之張銘樹國民
　　見八十七年度偵字第七二四七號卷第四頁），然前開被告假冒林雍智名義所持之
　　林雍智國民
　  ，足見承辦對保之承辦員張玉宜已疏於注意辨識；況被告自承向地下錢莊借款，
    則其國民
    灣公司代理人田統文於檢察官偵查中之指訴（並未具結，應屬審判外之供述）暨
　　附表三所示之本票、附條件買賣合約書均僅能證明有不詳之人假冒張銘樹、孫瑞
　  峰之名向福灣公司詐購車號ＹＴ—八九四八號小客車之事實，不足以認定此部分
    係被告夥同他人所為；此外，亦無其他積極證據足以認定被告有此部分之犯行，
　　被告被訴此部分之犯行，自屬不能證明；且此部分並未經檢察官起訴，依法自應
　  退還原移送併案機關另行處理。
五、臺灣臺中地方法院檢察署檢察官移送原審併辦意旨（即臺灣臺中地方法院檢察署
　　八十八年度偵字第一九八一號、第五一四四號）：被告另與王天賜、徐鎮皖等三
　　人意圖為自己不法之所有，於八十七年八月間，郵寄偽造之刮刮樂中獎廣告傳單
　　予被害人李瑜隆、楊廣信、呂國成、陳會京，使被害人李瑜隆等人誤以為中獎，
　　依廣告單撥打電話並依只是陸續匯寄會員會、手續費等費用分別為一百十七萬四
　　千元、二萬四千元、八萬四千元、二十八萬元至被告開設之台新國際商業銀行台
　　中分行、中國信託商業銀行中港分行、大安商業銀行台中分行帳戶或徐鎮皖開設
　　之台新國際商業銀行台中分行帳戶、王天賜開設之郵局帳戶，因認被告另涉犯刑
　　法第三百三十九條第一項之詐欺取財罪嫌。按犯罪事實應依證據認定之，無證據
　　不得認定犯罪事實，刑事訴訟法第一百五十四條第二項定有明文。移送併辦意旨
　　認被告涉有此部分詐欺取財罪嫌，無非以被害人李瑜隆、楊廣信、呂國成、陳會
　　京等人匯款至被告所開設之上開銀行帳戶，為其主要論據。訊據被告堅詞否認有
　　何詐欺取財之犯行，辯稱：上開帳戶均不是伊所開設的，且不認識徐鎮皖、王天
　　賜，因伊於八十七年間積欠地下錢莊債務，將
　　拿去冒用等語。經查，台新國際商業銀行台中分行、中國信託商業銀行中港分行
　　、大安商業銀行台中分行（現已該為台新國際商業銀行民權分行）之乙○○帳戶
　　之開戶資料上之簽名，顯與被告於八十七年與歌林公司、聲寶公司、林口車業公
　　司上被告之簽名之運筆、勾勒顯不相同，此有前開銀行開戶資料及歌林公司、聲
　　寶公司、林口車業公司之附條件買賣契約書在卷可憑，是被告所辯應堪採信，尚
　　難僅憑上開匯款至被告帳戶之匯款條即認被告有此部分詐欺取財之犯行；此外，
　　亦無其他積極證據足以認定被告有此部分之詐欺取財之犯行，被告被訴部分亦屬
　　不能證明，且此部分亦未經檢察官起訴，依法亦應退還原移送併案機關另行處理
　　。至於李明鴻所涉犯前開罪嫌部分，因未經起訴，本院無從併予審究，自應由檢
　　察官另行偵查辦理，附此敘明。
六、同案被告許玉婷部分，業經原審判決免訴確定，自不另論列，附此敘明。
據上論斷，應依刑事訴訟法第三百六十九條第一項前段、第三百六十四條、第二百九
十九條第一項前段、動產擔保交易法第三十八條，刑法第十一條前段、第二十八條、
第三十一條第一項、第五十六條、第二百零一條第一項、第二百十六條、第二百十條
、第二百十二條、第二百十四條、第二百十八條第一項、第三百三十九條第一項、第
五十五條、修正後第二百零五條、第二百十九條，罰金罰鍰提高標準條例第一條前段
，判決如主文。
本案經檢察官朱文彬到庭執行職務。
中　　　華　　　民　　　國　　　九十三　　年　　十二　　月　　二十八　　日
                                臺灣高等法院高雄分院刑事第四庭
                                    審判長法官  蕭權閔
                                          法官  陳吉雄
                                          法官  李嘉興
右正本證明與原本無異。
如不服本判決應於收受本判決後十日內向本院提出上訴書狀，其未敘述上訴理由者，
並得於提起上訴後十日內向本院補提理由書狀（均須按他造當事人之人數附繕本）
「切勿逕送上級法院」。
                                    法院書記官  劉金萍
中　　　華　　　民　　　國　　　九十三　　年　　十二　　月　　二十八　　日
附錄本判決論罪科刑法條：
刑法第二百十八條第一項
　偽造公印或公印文者，處五年以下有期徒刑。
刑法第二百十六條
　行使第二百十條至第二百十五條之文書者，依偽造、變造文書或登載不實事項或使
　登載不實事項之規定處斷。
刑法第二百十二條
　偽造、變造護照、旅券、免許證、特許證及關於品行、能力、服務或其他相類之證
　書、介紹書，足以生損害於公眾或他人者，處一年以下有期徒刑，拘役或三百元以
　下罰金。
刑法第二百十條
　偽造、變造私文書，足以生損害於公眾或他人者，處五年以下有期徒刑。
刑法第二百十四條
　明知為不實之事項，而使公務員登載於職務上所掌之公文書，足以生損害於公眾或
　他人者，處三年以下有期徒刑、拘役或五百元以下罰金。
刑法第三百三十九條第一項
　意圖為自己或第三人不法之所有，以詐術使人將本人或第三人之物交付者，處五年
　以下有期徒刑、拘役或科或併科一千元以下罰金。
動產擔保交易法第三十八條
  動產擔保交易之債務人，意圖不法之利益，將標的物遷移、出賣、出質、移轉、抵
  押或為其他處分，致生損害於債權人者，處三年以下有期徒刑、拘役或科或併科六
  千元以下之罰金。
附表一：
┌──┬────────────────┬─────────────┐
│編號│   文書名稱                     │     偽造之數量           │
├──┼────────────────┼─────────────┤
│ 一 │「莊秋微」之上正汽車附條件買賣契│莊秋微之簽名及印文各十枚  │
│    │約（一式五份）買受人欄、連帶保證│林庸智之簽名及印文各十枚  │
│    │人欄及車主與保證人對保簽章欄    │                          │
│    ├────────────────┼─────────────┤
│    │汽車新領牌照登記書              │莊秋微簽名一枚            │
│    ├────────────────┼─────────────┤
│    │高雄市監理處動產擔保交易        │莊秋微簽名一枚            │
│    │登記證明書                      │                          │
│    ├────────────────┼─────────────┤
│    │汽車過戶登記書                  │莊秋微簽名一枚            │
├──┼────────────────┼─────────────┤
│ 二 │李明鴻之上正汽車附條件買賣契約（│莊秋微之簽名及印文各五枚  │
│    │一式五份）之連帶保證人欄及車主與│林庸智之簽名及印文各五枚  │
│    │保證人對保簽章欄                │                          │
└──┴────────────────┴─────────────┘
附表二：
┌──┬──────────────────┬───┬───────┐
│編號│   應沒收物名稱               　　  │數量  │              │
├──┼──────────────────┼───┼───────┤
│ 一 │偽造之莊秋微及林庸智國民身分證 　　 │各一枚│              │
├──┼──────────────────┼───┼───────┤
│ 二 │偽造之莊秋微及林庸智印章  　　      │各一枚│              │
├──┼──────────────────┼───┼───────┤
│ 三 │偽造發票人莊秋微、共同發票人林雍智、│      │              │
│    │受款人福灣公司、發票日八十六年十一月│一張  │              │
│    │十一月二十四日、到期日八十六年十二月│      │              │
│    │二十五日、面額六十八萬七千元本票　　│      │              │
│　　│                                    │      │              │
├──┼──────────────────┼───┼───────┤
│ 四 │偽造關於共同發票人莊秋微、林雍智、受│一張　│其上發票人李明│
│    │款人福灣公司、發票日八十六年十二月十│　　　│鴻及共同發票人│
│    │一日、未載到期日、面額五十一萬四千八│　　　│許明珠部分不予│
│　　│百元部分之本票　　　　　　　　　　　│      │沒收　　　    │
│　　│                                    │      │              │
└──┴──────────────────┴───┴───────┘
附表三：
┌──┬────────────────┬─────────────┐
│編號│   文　書　名　稱               │     偽造之數量           │
├──┼────────────────┼─────────────┤
│ 一 │「孫瑞峰」之上正汽車附條件買賣契│孫瑞峰之簽名及印文各十枚  │
│    │約（一式五份）買受人欄、連帶保證│張銘樹之簽名及印文各十枚  │
│    │人欄及車主與保證人對保簽章欄    │                          │
│    ├────────────────┼─────────────┤
│    │汽車新領牌照登記書              │孫瑞峰簽名一枚            │
│    ├────────────────┼─────────────┤
│    │高雄市監理處動產擔保交易        │孫瑞峰簽名一枚            │
│    │登記證明書                      │                          │
│    ├────────────────┼─────────────┤
│    │汽車過戶登記書                  │孫瑞峰簽名一枚            │
├──┼────────────────┼─────────────┤
│    │編號00000000號、發票人孫│                          │
│ 二 │瑞峰、共同發票人張銘樹、受款人福│一張                      │
│    │灣公司、發票日八十六年十一月十日│                          │
│    │、到期日八十六年十二月十五日、面│                          │
│    │額五十一萬二千元之偽造本票。    │                          │
└──┴────────────────┴─────────────┘
